【裁判字號】    97,易,912
【裁判日期】    970930
【裁判案由】    竊盜
【裁判全文】
臺灣臺南地方法院刑事判決               97年度易字第912號
公  訴  人  臺灣臺南地方法院檢察署檢察官
被      告  乙○○
                      子已燒掉.
上列被告因竊盜案件，經檢察官提起公訴（97年度偵字第5216號
），本院判決如下：
    主  文
乙○○犯竊盜罪，累犯，處有期徒刑伍月；又犯竊盜罪，累犯，
處有期徒刑肆月。應執行有期徒刑柒月。
    事  實
一、乙○○前於民國88年間曾因竊盜案件，經本院以88年度訴字
    第752號刑事判決判處有期徒刑1年8月，並宣告刑前強制工
    作3年確定，並於93年1月27日縮刑期滿執行完畢；復於94年
    間因竊盜案件，經本院以94年度簡上字第384號刑事判決判
    處有期徒刑1年6月，並宣告刑前強制工作3年確定，經減刑
    後，於97年1月17日執行完畢，仍不知悔改，復基於意圖為
    自己不法所有之犯意，再為以下犯行：
（一）於97年3月26日14時20分許，侵入丙○○位於臺南市○○
      路1122巷36號住處1樓客廳（侵入住宅部分未據告訴），
      徒手竊取丙○○所有之絞肉機1台〔價值新臺幣（下同）3
      千元〕，得手後將該絞肉機般到門外其腳踏車上，正欲載
      運逃離現場之際，為在2樓聽到1樓樓下有聲音而下樓查看
      之丙○○發現並報警查獲。
（二）於97年3月31日12時20分許，侵入甲○○位於臺南市○○
      街76號住處（侵入住宅部分未據告訴），徒手竊取鋁罐裝
      之臺灣啤酒2瓶（價值70元），得手後逃離現場，嗣經警
      據報循線追至臺南市○○街194號前查獲。
二、案經臺南市警察局第五分局及第二分局報請臺灣臺南地方法
    院檢察署檢察官偵查起訴。
    理  由
一、本件被告及公訴人對於本件所有之卷證資料均同意作為證據
    ，均表示沒有爭執，且迄於言詞辯論終結前亦未聲明異議。
    本院審酌該證據資料作成時之情況，核無違法取證或其他瑕
    疵，且為證明本件犯罪事實所必要之重要關係事項，認為以
    之作為證據為適當，上開其中具傳聞性質之相關證據資料，
    自得作為證據。
二、訊據被告乙○○雖表示：「我知道我錯了」，然卻不願認罪
    ，辯稱上開絞肉機1台及臺灣啤酒2瓶係其在地上撿的云云。
    經查：上開犯罪事實，業據被告於警詢時供承不諱，核與被
    害人丙○○於警詢時及檢察官偵查中證述之情節相符，亦與
    被害人甲○○於警詢時及本院審理中證述之情節相符。此外
    ，復有扣押物品目錄表、贓物認領保管單各2紙、現場照片
    12張附卷可資佐證。事證明確，被告之犯行洵堪認定。
三、核被告乙○○所為2次犯行，均係犯刑法第320條第1項之竊
    盜罪。被告上開2次竊盜犯行，時間、地點不同，犯意各別
    ，應分論併罰。又被告有事實欄所載之前科及有期徒刑執行
    完畢之事實，有刑案資料查註紀錄表及臺灣高等法院被告全
    國前案紀錄表在卷可稽。其於執行完畢後，5年以內故意再
    犯本件有期徒刑以上之罪，為累犯，應依刑法第47條第1項
    之規定，加重其刑。審酌被告之品行不佳、智識教育程度為
    國中肄業、生活經濟狀況不佳、所生之危害非重、被告有多
    次竊盜前科仍不知悔改等一切情狀，爰量處如主文所示之刑
    ，並定其應執行刑為有期徒刑柒月，以資儆懲。又起訴檢察
    官請求依竊盜犯贓物犯保安處分條例第3條第1項之規定予以
    宣告強制工作。惟查被告從事臨時工，非屬無業遊民，且其
    本件之竊盜情節非重，為上開有期徒刑之宣告，於日後執行
    之教化，已足讓其有省思悔改之時間，本院認尚無予以宣告
    強制工作之必要，附此敘明。
據上論斷，應依刑事訴訟法第299條第1項前段，刑法第320條第1
項、第47條第1項、第51條第5款，刑法施行法第1條之1，判決如
主文。
本案經檢察官丁○○到庭執行職務
中    華    民    國    97    年    9    月    30     日
                  刑事第一庭    法  官  林勝利
以上正本證明與原本無異。
如不服本判決應於收受本判後10日內向本院提出上訴書狀，並應
敘述具體理由。如未敘述上訴理由者，應於上訴期間屆滿後20日
內向本院補提理由書狀（均須按他造當事人之人數附繕本）「切
勿逕送上級法院」。
                                書記官  陳世勳
中    華    民    國    97    年    9    月    30     日
中華民國刑法第320條
意圖為自己或第三人不法之所有，而竊取他人之動產者，為竊盜
罪，處5年以下有期徒刑、拘役或5百元以下罰金。
意圖為自己或第三人不法之利益，而竊佔他人之不動產者，依前
項之規定處斷。
前二項之未遂犯罰之。


司法院資訊處製作；財團法人民間司法改革基金會備份。
